# 划拨的水库用地是否是公益性资产？

提问人：审计小达人 时间：2019-10-31 06:30:25
求助陈版主，划拨的水库用地是否是公益性资产？原因是什么？

回答人：chenyiwei
一般认为水库用地属于公益性资产，不能单独产生经济利益。可产生经济利益的水面养殖权、景区经营权、发电收益权、水费收费权等是经营性资产，但其价值不得超过收益法评估值。